臺灣嘉義地方法院民事判決　　　　　　　 93年度訴字第722號
原　　　告　乙○○
訴訟代理人　黃曜春律師
被　　　告　甲○○
訴訟代理人　林芳榮律師
上列當事人間因被告詐欺案件，原告提起刑事附帶民事訴訟，請
求侵權行為損害賠償，經本院刑事庭裁定移送民事庭（92年度附
民字第114號），於民國94年5月24日言詞辯論終結，本院判決如
下：
    主  文
被告應給付原告新臺幣貳佰萬元，及自民國九十三年一月十六日
起至清償日止，按週年利率百分之五計算之利息。
訴訟費用由被告負擔。
本判決於原告以新臺幣陸拾柒萬元供擔保後，得假執行。但被告
如於執行標的物拍定、變賣或物之交付前以新臺幣貳佰萬元為原
告預供擔保，免為假執行。
    事實及理由
一、本件原告起訴主張：被告自民國80年間起，在嘉義市○○路
    71號開設神壇，為人命名、改名、改運消災等，因而於88年
    間結識原告。被告於88年下旬，因得知原告之子鄭全麟（原
    名鄭銘男）涉及刑案，認有機可趁，竟向原告佯稱其於司法
    界關係良好，要求原告交付新臺幣（下同）300萬元，用以
    擺平官司，使原告信以為真，陷於錯誤，於88年10月1日零
    時許，與媳婦即鄭全麟之妻李婉君一同前往被告所設神壇處
    ，交付現金300萬元予被告。惟鄭全麟於91年10月7日仍因案
    入監服刑，原告始知受騙。經原告向被告催討前揭款項，被
    告已於91年11月8日至18日期間，陸續交還30萬元、31萬元
    、8萬元及31萬元，共計100萬元。為此，依侵權行為之法律
    關係，訴請判決被告應賠償原告200萬元，及自刑事附帶民
    事訴訟起訴狀繕本送達翌日起至清償日止，按週年利率5％
    計算之利息，並陳明願供擔保，請求准為假執行。
二、被告對於其開設神壇，為人命名、改名、開運，以及自原告
    處收受共計304萬元金額、已交還100萬元等情，並不爭執，
    然答辯以：被告與原告往來已久，因替原告全家改運、命名
    、改名，及裝設家中神壇，原告陸續給付酬謝金，總和304
    萬元。被告未曾以其能擺平官司或關說為由，向原告詐取金
    錢，或於88年10月1日收取300萬元，之所以在警訊時坦承騙
    取系爭300萬元，實因警訊前有議員出面協調，佯稱只須被
    告陳稱騙取原告金錢即可息事寧人。為此請求判決駁回原告
    之訴，並陳明如受不利判決，願供擔保請求免為假執行之宣
    告。
三、本件原告主張被告以可擺平官司為由，向原告詐取300萬元
    之事實，為被告所否認，並以前詞置辯。經查：
  (一)被告向原告騙取300萬元之事實，業經被告於另案被訴詐欺
    之刑事案件警訊中自承：「我係於89年10月間向乙○○以為
    其兒子擺平官司為由騙得300萬元的，錢是鄭某親自拿到我
    住處嘉義市○○路71號給我的，我準備以該款項解決我私人
    的經濟問題」等語屬實（見臺灣嘉義地方法院檢察署92年度
    偵字第5237號偵查卷第10頁）。被告雖辯稱前揭供詞乃出於
    警訊前議員之協調、欺騙云云，然迄於本院言詞辯論終結前
    ，就前揭反真實陳述之變態事實，均未能提出相關事證以實
    其說，此部分抗辯，實難遽信。
  (二)此外，並有兩造所不爭執真正之記載「本人甲○○因一時貪
    念，詐欺乙○○先生新臺幣參佰萬元正.. 」等語之和解切
    結書附於前開刑案偵查卷、審理卷可稽（見同上偵查卷第50
    頁、本院92年度易字第236號卷一第166頁）；且核與證人李
    婉君於本院審理時到庭證述：「被告說他可以幫我先生鄭全
    麟疏通官司，要我們準備300萬元....。因為原告於88年間
    經營ＫＴＶ酒店，營收很豐富，所以這筆錢對我們來說還是
    可以直接拿現金出來」等語相符（見本院94年4月22日言詞
    辯論筆錄）。
  (三)綜上所述，原告主張被告行使詐術，向原告騙取300萬元之
    事實，應堪信為真實。
四、按因故意或過失，不法侵害他人之權利者，負損害賠償責任
    ；負損害賠償責任者，除法律另有規定或契約另有訂定外，
    應回復他方損害發生前之原狀，因回復原狀而應給付金錢者
    ，自損害發生時起，加給利息，民法第184條第1項前段、第
    213條第1、2項分別定有明文。被告對原告行使詐術，致原
    告受有300萬元之損害，已如前述。另原告主張經向被告催
    討後，被告已陸續交還30萬元、31萬元、8萬元、31萬元，
    共計100萬元等情，為被告所不爭執，亦堪信為真實。則原
    告依侵權行為之法律關係，請求被告賠償200萬元（即300萬
    元扣除已交還之100萬元）及法定遲延利息，自屬有據。
五、綜上所述，原告依侵權行為之法律關係，請求被告賠償200
    萬元，及自刑事附帶民事訴訟起訴狀繕本送達翌日即93年1
    月16日起至清償日止，按週年利率5％計算之利息，為有理
    由，應予准許。又原告及被告均陳明願供擔保，請求准為假
    執行或免為假執行之宣告，經核均無不合，爰分別酌定相當
    之擔保金額予以准許。
六、本件事證已臻明確，兩造其餘攻擊防禦及所為舉證，核於本
    判決結果不生影響，爰不另一一論述，附此敘明。
七、據上論結，原告之訴為有理由，依民事訴訟法第78條、第39
    0條第2項、第392條第2項，判決如主文。
中　　華　　民　　國　　94　　年　　5 　　月　　31　　日
                  民一庭法　官　鄧晴馨
以上正本係照原本作成。
如對本判決上訴須於判決送達後20日內向本院提出上訴狀。
中　　華　　民　　國　　94　　年　　5 　　月　　31　　日
                            書記官　林美足
